MAROUANE HADDA

Ingénieur d'État en Génie Informatique et Systèmes d'Informations

Lauréat de l'Ecole des Sciences de l'Information ESI Rabat

Ingénieur d'état en génie informatique et Systèmes d'Informations, avec une expérience diversifiée dans le développement logiciel et l'analyse de données. Passionné par l'innovation technologique et la résolution de problèmes complexes.





+212 613-508702



marouane.haddad@esi.ac.ma



Nr°33 Bir Rami, Kénitra Maroc



@marouane-haddad/



EXPERIENCES

04/2024

Ingénieur Automatisations et Intelligence artificielle

Tutorax, Canada

- Automatisation des processus d'entreprise.
- Développement d'un chatbot utilisant NLP et Machine Learning.
- Développement des interfaces d'authentification.

12/2023 - 04/2024

Webloo, California

Ingénieur Développement Fullstack

- Développement de fonctionnalités de paiement via l'application.
- Développement de pages web adaptatives.
- Reporting et Dashboards en utilisant Power BI.

04/2023 - 12/2023 Interakt Agency, Rabat

Développeur Fullstack - AI Engineer

- Développement de modèles prédictifs en utilisant des techniques de machine learning.
- Analyse, Traitement, Visualisation des données massives.

Education

* 2021- 2024,

Ecole des Sciences de L'information ESI

* 2019-2021

CPGE Mohammed VI

Ingénieur d'état en génie des systèmes d'information et de la transformation digitale

Lauréat des Classes préparatoires aux grandes écoles CPGE M6

MPSI/MP

🔁 Langues - Soft Skills

Arabe Français Anglais Écoute active Créativité Résolution de conflits Flexibilité

Esprit d'équipe Ponctuel

Compétences

Windows System

Java - JEE

Développement Web

Réseaux Informatique

Machine Learning

Python

Data Science

MS Office 365